en: Puffed salty snacks made from potato and soy, Puffed salty snacks (potato/soy based)
de: Gepuffte salzige Snacks (Kartoffel/Soja)
fr: Snacks apéritifs soufflés à base de pomme de terre et de soja, Biscuit apéritif soufflé à base de pomme de terre et de soja, Biscuits apéritifs soufflés (à base de pomme de terre/soja)
hr: Lisnate slane grickalice (na bazi krumpira/soje)
nl: Gepofte zoutjes (aardappel/soja basis)

en: Pie dough
de: Kuchenteig
es: Masa de tarta
fi: piirastaikina
fr: Pâtes à tarte, Pâte à tarte, Pates à tarte fraiches
hr: Tijesto za pitu
it: Impasto per torte
ja: パイ生地
nl: Taartdegen, taartdeeg

en: Shortcrust pastry, Baked shortcrust pastry
fr: Pâtes brisées, Pâte brisée, Pâtes à tarte brisées
hr: Prhkog tijesta
ja: パート・ブリゼ
nl: Zanddegen

en: Baked shortcrust pastry with vegetable oil
fr: Pâte brisée cuite à la matière grasse végétale

en: Raw shortcrust pastry
fr: Pâte brisée crue

en: Raw shortcrust pastry with pure butter
fr: Pâte brisée pur beurre crue

en: Shortcrust pastry with pure butter
fr: Pâte brisée pur beurre

en: Frozen shortcrust pastry with pure butter
fr: Pâte brisée pur beurre surgelée

en: Puff pastry sheets
ca: Massa de pasta de full
de: Blätterteig Platten
es: Masa de hojaldre, Pasta de hojaldre
fr: Pâtes feuilletées, Pâte feuilletée, Pâtes à tarte feuilletées
hr: Listovi lisnatog tijesta
it: Fogli di pasta sfoglia, Pasta sfoglia tirata
nl: Bladerdeegbladen, Bladerdegen

en: Cooked puff pastry
fr: Pâte feuilletée cuite

en: Pure butter puff pastry
fr: Pâte feuilletée pur beurre

en: Cooked pure butter puff pastry
fr: Pâte feuilletée pur beurre cuite

en: Puff pastry with vegetable fat
fr: Pâte feuilletée à la matière grasse végétale

en: Frozen puff pastry
bg: Замразено бутер тесто
fr: Pâte feuilletée surgelée
hr: Smrznuto lisnato tijesto

en: Frozen puff pastry with pure butter
fr: Pâte feuilletée pur beurre surgelée

en: Phyllo dough, Filo dough
bg: Точени кори
fr: Pâte phyllo, Pâte filo
hr: Filo tijesto
ja: パート・フィロ

en: Shortbread dough
fr: Pâtes sablées, Pâte sablée, Pâtes à tarte sablées
hr: Prhko tijesto
ja: パート・サブレ
nl: Korstdegen

en: Shortbread dough with vegetable fats
fr: Pâte sablée crue à la matière grasse végétale

en: Cooked shortbread dough
fr: Pâte sablée cuite

en: Raw shortbread dough
fr: Pâte sablée crue